SOBRE MÍ

Soy un estudiante de quinto semestre de Administración de Empresas, especializado en impulsar el crecimiento comercial mediante estrategias digitales innovadoras. Mi experiencia abarca desde la prospección hasta el cierre de ventas y la fidelización de clientes, siempre con un enfoque en la excelencia del servicio. Destaco en la negociación y atención al cliente, utilizando herramientas digitales avanzadas para optimizar la conversión y elevar la satisfacción del cliente. Mi pasión radica en superar las expectativas a través de soluciones creativas y eficaces.

HABILIDADES

MANEJO APLICACIONES OFIMÁTICAS, EXCEL, PQUERY, DISEÑO WEB, MANEJO SOFTWARE PRESENTACIONES Y ANÁLISIS DE DATOS. CANVA, POWERPOINT, POWER BI

ATENCIÓN AL CLIENTE Y FIDELIZACIÓN

CRM Y AUTOMATIZACIÓN

NEGOCIACIÓN Y CIERRE DE VENTAS

GESTIÓN DE REDES SOCIALES, EMAIL MARKETING, PUBLICIDAD DIGITAL Y E-COMMERCE

COMUNICACIÓN EFECTIVA ORAL Y ESCRITA

GESTIÓN DEL TIEMPO Y PRIORIDADES

ADAPTABILIDAD Y RESOLUCIÓN DE PROBLEMAS

ENLACE

Portafolio Github:

https://kaifulee777.github.io/juanestovar.github.io/

DATOS PERSONALES

Fecha de nacimiento 28/06/2001

Nacionalidad Colombia

JUAN ESTEBAN TOVAR RUIZ

ESTUDIANTE 5 SEMESTRE





322 3676084



jesteban.tovar.r@gmail.com

EXPERIENCIA LABORAL

VIVERO GUARDIAN VERDE

GIRARDOT sep. 2023 - sep. 2024

AUXILIAR MINERÍA DE DATOS Y CAMPAÑAS DE VENTA

- Análisis y segmentación de datos para campañas.
- Apoyo en creación de campañas de marketing y ventas.
- Manejo y minería de datos y optimización de información.
- Marketing y estrategias digitales → Gestión de redes sociales, email marketing, publicidad digital y e-commerce.
- Comunicación efectiva oral y escrita.
- Gestión del tiempo y prioridades.

DOSZE EQUIPMENT

sep. 2023 - sep. 2024

LIDER DE MARKETING

- Diseño y ejecución de estrategias de marketing digital.
- Gestor de redes sociales y comunicación corporativa.
- Supervisión de campañas promocionales y relación con clientes.

mar. 2023 - ago. 2023

AUXILIAR LOGÍSTICO

- Coordinación y apoyo en eventos y manejo de inventario.
- Asistencia logística de transporte de equipos.
- Control y organización de almacén.

EDUCACIÓN

UNIVERSIDAD DE CUNDINAMARCA

Girardot 2023

ADMINISTRACIÓN DE EMPRESAS

COLEGIO LA PRESENTACIÓN

Girardot 2020 **BACHILLER ACADÉMICO**